【裁判字號】    99,審訴,2580
【裁判日期】    990825
【裁判案由】    毒品危害防制條例
【裁判全文】
臺灣高雄地方法院刑事判決            99年度審訴字第1485號
公  訴  人  臺灣高雄地方法院檢察署檢察官
被      告  甲○○
上列被告因違反毒品危害防制條例案件，經檢察官提起公訴（99
年度毒偵字第1566號、第3790號），由本院合併審理，被告就被
訴事實為有罪之陳述，經告知簡式審判程序之旨，並聽取被告與
公訴人之意見後，本院合議庭裁定由受命法官獨任進行簡式審判
程序，本院判決如下：
    主  文
甲○○犯如附表一所示之肆罪，各處如附表一所示之刑。應執行
有期徒刑壹年捌月，扣案如附表二編號1 所示之第一級毒品海洛
因、編號2 所示之第二級毒品甲基安非他命均沒收銷燬之。
    事  實
一、甲○○前因施用毒品案件，經本院以93年度毒聲字第2451號
    裁定送觀察、勒戒後，認有繼續施用毒品傾向，再經本院以
    94年度毒聲字第75號裁定令入戒治處所施以強制戒治，於民
    國94年9 月21日執行完畢釋放，並由臺灣高雄地方法院檢察
    署檢察官以94年度戒毒偵字第494 號為不起訴處分確定。另
    前因違反麻藥藥品管理、竊盜等案件，分別經臺灣屏東地方
    法院以82年度訴字第822 號判決判處有期徒刑7 月、5 年1
    月，應執行有期徒刑5 年5 月確定，及本院以83年度易緝字
    第107 號判決判處有期徒刑4 月確定，前開二案接續執行，
    於84年10月28日縮短刑期第1 次假釋付保護管束。復於第1
    次假釋期間中，因違反麻醉藥品管理條例二案，分別經臺灣
    屏東地方法院以85年度易字第2558號判決判處有期徒刑1 年
    2 月確定，及經臺灣高等法院高雄分院以86年度上訴字第43
    0 號判決判處有期徒刑6 月確定，上開第1 次假釋亦遭撤銷
    而予以執行殘刑（殘刑為3 年6 月又28日），接續執行，於
    91年4 月8 日縮短刑期第2 次假釋付保護管束。又於第2 次
    假釋期間中，因詐欺案件，經本院以93年度簡字第5904號判
    決判處有期徒刑4 月確定，上開第2 次假釋亦遭撤銷而予以
    執行殘刑，嗣上開各罪經裁定分別減刑，接續執行，於98
    年5 月31日縮刑期滿執行完畢。
二、詎甲○○仍不知戒絕毒癮，明知海洛因及甲基安非他命，分
    別經公告列為毒品危害防制條例第2 條第2 項第1 款、第2
    款所定之第一級毒品、第二級毒品，不得非法持有、施用，
    竟基於施用第一級毒品海洛因及第二級毒品甲基安非他命之
    犯意，分別於附表一編號1 、3 所示時地，以上開各編號所
    示方式，施用第一級毒品海洛因各1 次；又於附表一編號2
    、4 所示時地，分別以附表一編號2 、4 所示方式，施用第
    二級毒品甲基安非他命各1 次，嗣經警分別查獲，另扣得如
    附表二所示之物（施用時間、地點、方式、查獲時地、扣得
    物品均如附表一、二所示）。
三、案經高雄縣政府警察局、林園分局分別移送、報請臺灣高雄
    地方法院檢察署檢察官偵查起訴。
    理  由
一、被告甲○○所犯係死刑、無期徒刑、最輕本刑為3 年以上有
    期徒刑以外之罪，其於準備程序就前揭被訴事實為有罪之陳
    述，經受命法官告知簡式審判程序之旨，並聽取其與公訴人
    意見後，本院認無不得或不宜改依簡式審判程序進行之處，
    爰依刑事訴訟法第273 條之1 第1 項、第284 條之1 ，裁定
    本件由受命法官獨任進行簡式審判程序，合先敘明。
二、上開事實，業經被告於本院審理時供承不諱，且被告於附表
    一所示時地2 次為警所採集之尿液，經送臺灣檢驗科技股份
    有限公司檢驗之結果，確均呈嗎啡即海洛因代謝物、甲基安
    非他命陽性反應，此有該公司出具之濫用藥物尿液檢驗報告
    （檢體編號：林偵0086號、10318 號）2 份附卷可稽。又扣
    案如附表二編號1 、編號2 所示之白粉、白色結晶，經送檢
    驗結果，確分別含第一級毒品海洛因、第二級毒品甲基安非
    他命成分，有高雄市立凱旋醫院濫用藥物成品檢驗鑑定書2
    份在卷可佐。據此，足徵被告上開自白與事實相符，自可採
    為認定事實之證據，其施用第一級毒品海洛因及第二級毒品
    甲基安非他命之犯罪事實，均堪認定。
三、按觀察、勒戒或強制戒治執行完畢釋放後，5 年內再犯第10
    條施用毒品之罪者，檢察官或少年法院（地方法院少年法庭
    ）應依法追訴或裁定交付審理，毒品危害防制條例第23條第
    2 項定有明文。本件被告前因施用毒品案件，經本院裁定送
    觀察、勒戒後，認有繼續施用毒品傾向，復以裁定令入戒治
    處所施以強制戒治，於94年9 月21日執行完畢釋放，並由臺
    灣高雄地方法院檢察署檢察官為不起訴處分確定之事實，有
    臺灣高等法院被告前案紀錄表1 份附卷可參，其於強制戒治
    執行完畢釋放後，5 年內再犯附表一所示施用毒品案件，依
    前開說明，應依法追訴。本件事證明確，被告犯行洵堪認定
    ，應予依法論科。
四、核被告就附表一編號1 、編號3 所為，均係犯毒品危害防制
    條例第10條第1 項施用第一級毒品罪；就附表一編號2 、編
    號4 所為，則係犯同條例第10條第2 項施用第二級毒品罪。
    被告持有第一、二級毒品進而施用，持有之低度行為各為施
    用之高度行為所吸收，均不另論持有毒品之罪。被告所犯上
    開4 罪，時間有異，犯意各別，行為互殊，應予分論併罰。
    又被告前有如事實欄所示犯罪科刑及執行情形，有上開前案
    紀錄表可按，其於受徒刑之執行完畢後，5 年內故意再犯本
    件有期徒刑以上之4 罪，均為累犯，應依刑法第47條第1 項
    規定，分別加重其刑。
五、本院審酌被告前因施用毒品案件，經施以觀察勒戒、強制戒
    治，仍未能徹底戒絕毒品，再犯附表一所示施用毒品犯行，
    足見其戒絕毒癮之意志不堅，未能體悟施用毒品對自身、家
    庭造成之傷害及對社會治安可能造成潛在之危險，本不宜寬
    貸；惟念其犯後坦承犯行，及施用毒品乃戕害自身健康，尚
    未直接危害他人，反社會性不高等一切情狀，分別量處如主
    文所示之刑，並定其應執行刑，以資懲儆。扣案如附表二編
    號1 所示之白粉及附表二編號2 所示之晶體，確含第一級毒
    品海洛因或第二級毒品甲基安非他命之成分，業已認明如前
    ，爰依毒品危害防制條例第18條第1 項前段之規定，於其所
    犯附表一編號3 、4 所示罪刑項下分別諭知沒收銷燬。又鑑
    定單位一般係以傾倒之方式，將包裝袋內之毒品倒出而與包
    裝袋分離而稱重，必要時，輔以刮杓刮取袋內毒品，然無論
    依何種方式分離，包裝袋內均有極微量之毒品殘留，業經法
    務部調查局以93年3 月19日調科壹字第09300113060 號函釋
    在案，並為本院職務上已知之事實，足認本件用以包覆扣案
    海洛因或甲基安非他命之包裝袋，其內含有極微量之毒品殘
    留而無法析離，應整體視為扣案之第一級毒品海洛因或第二
    級毒品甲基安非他命，不問屬於犯人與否，俱依前開規定併
    予沒收銷燬之。至於鑑驗耗用之毒品既已滅失，自無庸宣告
    沒收銷燬，附此敘明。至扣案如附表二編號3 、編號4 所示
    之行動電話，與被告施用毒品犯行無關，爰不予宣告沒收，
    亦予敘明。
據上論斷，應依刑事訴訟法第273 條之1 第1 項、第299 條第1
項前段，毒品危害防制條例第10條第1 項、第2 項、第18條第1
項前段，刑法第11條、第47條第1 項、第51條第5 款，判決如主
文。
本案經檢察官黃齡慧到庭執行職務。
中    華    民    國    99    年    8     月    25    日
                  刑事第十庭  法  官  楊佩蓉
以上正本證明與原本無異。
如不服本判決應於收受送達後10日內向本院提出上訴書狀，並應
敘述具體理由；如未敘述上訴理由者，應於上訴期間屆滿後20日
內向本院補提理由書（均須按他造當事人之人數附繕本）「切勿
逕送上級法院」。
中    華    民    國    99    年    8     月    25    日
                              書記官  陳蓉柔
附錄本案判決論罪科刑法條：
毒品危害防制條例第10條
施用第一級毒品者，處6 月以上5 年以下有期徒刑。
施用第二級毒品者，處3 年以下有期徒刑。
附表一：
┌──┬────┬─────┬─────┬──────────┬─────────┬──────┐
│編號│犯罪時間│犯罪地點  │犯罪方法  │查獲時地            │所犯之罪及宣告刑  │  本院案號  │
│    │        │          │          │                    │                  │（偵查案號）│
├──┼────┼─────┼─────┼──────────┼─────────┼──────┤
│ 1  │99年2 月│位於高雄縣│以將第一級│於99年2 月2 日22時10│甲○○犯施用第一級│99年度審訴字│
│    │1 日某時│某處之汽車│毒品海洛因│分許，在高雄縣林園鄉│毒品罪，累犯，處有│第1485號（99│
│    │        │內        │摻入香菸內│鳳林路三段「百善堂」│期徒刑捌月。      │年度毒偵字第│
│    │        │          │點燃施用之│廟前，因駕駛車牌號碼│                  │1566號）    │
│    │        │          │方式施用第│D9-8183 號自小客車搭│                  │            │
│    │        │          │一級毒品海│載通緝犯謝雅琪為警執│                  │            │
│    │        │          │洛因1 次  │行路檢勤務而查獲，復│                  │            │
│    │        │          │          │經其同意為警採尿送驗│                  │            │
│    │        │          │          │，檢驗結果呈嗎啡及甲│                  │            │
│    │        │          │          │基安非他命陽性反應。│                  │            │
├──┼────┼─────┼─────┼──────────┼─────────┼──────┤
│ 2  │99年1 月│高雄縣友人│以將第二級│同上                │甲○○犯施用第二級│同上        │
│    │31日某時│住處      │毒品甲基安│                    │毒品罪，累犯，處有│            │
│    │        │          │非他命置於│                    │期徒刑肆月。      │            │
│    │        │          │玻璃球內燒│                    │                  │            │
│    │        │          │烤後吸食其│                    │                  │            │
│    │        │          │煙霧之方式│                    │                  │            │
│    │        │          │施用第二級│                    │                  │            │
│    │        │          │甲基安非他│                    │                  │            │
│    │        │          │命1 次    │                    │                  │            │
├──┼────┼─────┼─────┼──────────┼─────────┼──────┤
│ 3  │99年5 月│在甲○○所│以將第一級│於99年5 月5 日15時45│甲○○犯施用第一級│99年度審訴字│
│    │3 日17時│有、停放於│毒品海洛因│分，在高雄縣鳳山市曹│毒品罪，累犯，處有│第2580號（99│
│    │許      │高雄縣鳥松│摻入香菸內│公路臺灣銀行前，蘇映│期徒刑捌月。扣案如│年度毒偵字第│
│    │        │鄉○○路停│點燃施用之│如駕駛左列自小客車搭│附表二編號1 所示之│3790號）    │
│    │        │車場內、車│方式施用第│載其女友洪麗花，因形│海洛因沒收銷燬之。│            │
│    │        │牌號碼YC-5│一級毒品海│跡可疑，為警攔查，經│                  │            │
│    │        │632 號自小│洛因1 次  │警於洪麗花皮包內查扣│                  │            │
│    │        │客車內    │          │甲○○所有如附表二所│                  │            │
│    │        │          │          │示之物，復經其同意為│                  │            │
│    │        │          │          │警採尿送驗，檢驗結果│                  │            │
│    │        │          │          │呈嗎啡及甲基安非他命│                  │            │
│    │        │          │          │陽性反應。          │                  │            │
├──┼────┼─────┼─────┼──────────┼─────────┼──────┤
│ 4  │99年5 月│高雄縣友人│以將第二級│同上                │甲○○犯施用第二級│同上        │
│    │2 日某時│住處      │毒品甲基安│                    │毒品罪，累犯，處有│            │
│    │        │          │非他命置於│                    │期徒刑肆月。扣案如│            │
│    │        │          │玻璃球內燒│                    │附表二編號2 所示之│            │
│    │        │          │烤後吸食其│                    │甲基安非他命沒收銷│            │
│    │        │          │煙霧之方式│                    │燬之。            │            │
│    │        │          │施用第二級│                    │                  │            │
│    │        │          │甲基安非他│                    │                  │            │
│    │        │          │命1 次    │                    │                  │            │
└──┴────┴─────┴─────┴──────────┴─────────┴──────┘
附表二：
┌──┬──────────┬─────────────┐
│編號│物    品    名    稱│數                      量│
├──┼──────────┼─────────────┤
│ 1  │第一級毒品海洛因（白│1 包，毛重約0.4 公克，檢驗│
│    │色塊狀粉末）        │前淨重0.189 公克，檢驗後淨│
│    │                    │重0.179 公克。            │
├──┼──────────┼─────────────┤
│ 2  │第二級毒品甲基安非他│1 包（內含2 小包），毛重約│
│    │命（白色結晶）      │1.1 公克，檢驗前淨重分別為│
│    │                    │0.478 公克、0.112 公克，檢│
│    │                    │驗後淨重分別為0.468 公克、│
│    │                    │0.101 公克。              │
├──┼──────────┼─────────────┤
│ 3  │行動電話（廠牌：SAMS│1 支。                    │
│    │UNG，灰色，門號：098│                          │
│    │0000000號）         │                          │
├──┼──────────┼─────────────┤
│ 4  │行動電話（門號：0981│1 支。                    │
│    │187496號，序號：3561│                          │
│    │00000000000號）     │                          │
└──┴──────────┴─────────────┘

司法院資訊處製作；財團法人民間司法改革基金會備份。
